臺灣高雄地方法院刑事判決　　　　　　100年度訴緝字第136號
公　訴　人　臺灣高雄地方法院檢察署檢察官
被　　　告　陳康博
指定辯護人　郭季榮律師
上列被告因妨害風化等案件，經檢察官提起公訴（96年度偵字第
23081、23746、23846號），本院判決如下：
    主  文
陳康博共同犯圖利強制使人性交罪，處有期徒刑肆年貳月。扣案
附表二編號2至22、附表三編號1至6所示之物，均沒收；又共同
犯強制罪，處有期徒刑陸月，減為有期徒刑參月。扣案附表二編
號1所示之物，沒收之。應執行有期徒刑肆年參月。扣案附表二
編號1至22、附表三編號1至6所示之物，均沒收。
    事  實
一、陳康博（綽號藍鯊）與洪正山（綽號小胖）、周湘軍（綽號
    將軍）、陳俊宏（綽號阿宏）、潘育娟（綽號葳葳）等人（
    (一)周湘軍其所為附表一所示民國96年5月29日前之行為，業
    經本院於96年5月29日以96年度訴字第1328號確定判決既判
    力所及；(二)周湘軍、潘育娟經臺灣高等法院高雄分院98年度
    上訴字第531、582號判決確定；(三)洪正山、陳俊宏則經臺灣
    高等法院高雄分院98年度上訴字第531、582號判決後提起上
    訴，最高法院100年度台上字第3956號駁回上訴確定）、及
    綽號「小宇」、「福哥」之姓名年籍不詳之成年男子等人，
    共同意圖使已滿18歲或未滿18歲之女子與他人為性交之行為
    ，而媒介以營利之犯意聯絡，自95年8月間某日起（陳俊宏
    自96年7月24日起），以高雄市○○區○○路之彩色巴黎泡
    沫紅茶店為應徵、聚會之地點，共組流動性色情應召站，由
    洪正山擔任該應召站負責人，潘育娟擔任會計，負責應徵賣
    淫女子及派工；周湘軍、陳康博、陳俊宏、「小宇」、「福
    哥」則均係擔任司機（俗稱「馬伕」、「車伕」）搭載該應
    召站旗下女子前往從事性交易之工作；該應召站經營模式係
    由洪正山或周湘軍負責於自由時報及找工作報等報紙刊登「
    美夢成真」、「應徵兼職小姐」、「麗緻經典」等廣告招募
    賣淫女子後，由洪正山、潘育娟、周湘軍分別或一同前往面
    試前來應徵之女子，而洪正山、潘育娟在接聽俗稱「三七仔
    」之色情媒介者所介紹男客之電話後，即輪流指派馬伕前往
    搭載小姐至指定高雄縣市各處飯店、賓館、汽車旅館等地點
    從事性交易，該應召站營利所得分配之方式為，小姐即賣淫
    女子每次以新臺幣（下同）2,000元至8,000元不等之代價與
    男客從事性交易，由小姐向男客收取後，全數交給該趟搭載
    之司機，再由司機轉交給洪正山，洪正山則於每日下班前發
    放薪水，小姐每次性交易可得1,300元或1,700元，馬伕每趟
    可得300元，若小姐係潘育娟所經紀者，潘育娟每次可得100
    元，剩餘之金額則歸洪正山所有或支付三七仔應得款項。洪
    正山、周湘軍、陳俊宏、潘育娟與陳康博等5人即以上述方
    式分別在高雄縣市之汽車旅館、飯店、住宅等地，媒介葛芫
    茹、楊佳蕙、朱靜儀、陳羿瑛、戴佩霖、鍾宜靜、A1（78年
    8月生，真實姓名年籍詳卷）、A2（78年7月生，真實姓名年
    籍詳卷）、A3（78年7月生，真實姓名年籍詳卷）、A4（78
    年7月生，真實姓名年籍詳卷）、A5、A6、A7（以上3人均已
    滿18歲，真實姓名年籍等均詳卷）、0000-0000（79年4月生
    ，真實姓名年籍詳卷）、00000000等滿18歲或未滿18歲之女
    子與男客性交易以營利（賣淫女子之姓名代號或綽號、從事
    性交易期間、地點、次數、金額、應徵、派工人員及司機姓
    名均詳如附表一編號1至14所示、編號15於96年4月間之第一
    次行為）。嗣為警於96年8月14日下午8時許、同年月23日下
    午2時30分許，持搜索票分別在周湘軍位於高雄市○○區○
    ○路66號2樓之住處、洪正山位於高雄市○○區○○路935號
    4樓之住處實施搜索，扣得如附表二、三所示之物（洪正山
    、周湘軍所有用以預備或供犯罪所用之物，詳見附表二、三
    備註欄）。
二、洪正山、周湘軍與陳康博（業經公訴檢察官就起訴書犯罪事
    實二為補充，並引用刑法第231條之1第1項為論罪法條）基
    於意圖營利，以監控及違反本人意願之方法，使已滿18歲之
    女子00000000（真實姓名年籍詳卷）與他人為性交行為之犯
    意聯絡，因00000000於96年4月初某日，在洪正山之媒介下
    前往汽車旅館從事性交易後，未繳回交易所得3,500元予洪
    正山即不告而別，復因00000000又於同日自報紙上應徵同類
    型之工作，恰為周湘軍所負責聯繫，洪正山、周湘軍故而設
    局誘使00000000前往應徵，00000000不疑有他，遂搭乘周湘
    軍所駕駛之車輛前往高雄縣仁武鄉金銀島汽車旅館旁之公園
    ，之後洪正山夥同潘育娟、陳康博等人到場，洪正山、周湘
    軍、潘育娟與陳康博等人遂共同基於使人行無義務之事之犯
    意聯絡，先由陳康博先至金銀島汽車旅館登記房間後，洪正
    山即要求00000000隨同潘育娟、周湘軍與陳康博等人一同進
    入該汽車旅館房間，由洪正山強迫00000000脫光所有衣服，
    且指使潘育娟拿出洪正山所有之照相手機，與洪正山一同拍
    下00000000之裸照，周湘軍與陳康博2人則在旁觀看，使000
    00000行無義務之事。嗣洪正山先後指派陳康博及周湘軍與
    00000000同住於高雄市龍翔飯店之207等房間及周湘軍之住
    處，並須隨時向其報備行蹤之方式，監控00000000之行動，
    亦不論00000000之身體有無病痛一律迫使其隨時待命接客賣
    淫，其賣淫之交易金額為2,500至8,000元不等，00000000
    每次可得1,300元，嗣在陳康博之協助下，00000000始於96
    年6月間脫離洪正山集團。
三、案經高雄市政府警察局移送臺灣高雄地方法院檢察署檢察官
    偵查起訴。
    理  由
壹、證據能力部分
一、按被告以外之人於審判外之陳述，雖不符前4 條之規定，而
    經當事人於審判程序同意作為證據，法院審酌該言詞陳述或
    書面陳述作成時之情況，認為適當者，亦得為證據，刑事訴
    訟法第159 條之5 第1 項定有明文。
二、本案認定事實所引用之卷內證據資料，除原已符同法第159
    條之1 至第159 條之4 規定，及法律另有規定等傳聞法則例
    外規定，而得作為證據外，並無證據證明係公務員違背法定
    程式所取得，而檢察官於本院審理時，已同意其作為本案證
    據之證據能力，被告及其指定辯護人原爭執附表一編號7、8
    、9、10、11、12所示被害人警詢筆錄之證據能力（見本院
    96訴5488號卷頁137），嗣再以書狀表明不爭執附表一編號7
    、9、11、12、13、14所示被害人之警詢供述與偵查中之供
    述之證據能力，並表明附表編號一其餘編號之被害人與被告
    陳康博無關（見本院99訴緝29號卷頁62），均未於本院言詞
    辯論終結前聲明異議而依刑事訴訟法第159條之5第2項之規
    定視為同意作為證據，本院審酌前揭陳述作成時之情況，並
    無違法取證之瑕疵，亦認以之作為證據為適當，是本件有關
    被告以外之人於審判外之言詞或書面陳述等供述證據，依前
    揭法條意旨，自均得為證據。
貳、認定事實所憑之證據及理由
一、訊據被告陳康博於本院審理時坦承為上揭犯行，(一)至於被告
    前於本院99年度訴緝字第29號準備程序所爭執之是否知悉
    A1 、A3及0000-0000為未成年人，知悉後是否繼續載送乙節
    ，業經證人A1、A3及0000-0000於本院96年度訴字第5488號
    案件審理時分別於97年5月14日及97年8月16日到庭具結證稱
    曾告訴被告其未滿18歲之情（見本院96訴5488號卷(一)頁187-
    188、212-213、同上卷(二)頁293），已足認以被告於本院之
    自白為可採；附表一編號14被告是否與同案被告洪正山、
    周湘軍共同意圖營利，以監控違反本人意願之方法使代號
    00000000之被害人從事性交易乙節，亦經同案被告洪正山、
    周湘軍於本院前案審理時自白犯行及代號00000000之證人於
    本院前案審理時到庭證述在卷（見本院96訴5488號卷(二)頁
    237-250），堪認被告確於同案被告洪正山等人拍下代號
    00000000之被害人裸照後與該被害人同住在龍翔飯店，並隨
    時向洪正山報告該被害人之行蹤之事實，是認亦應以被告於
    本院審理時之自白為可採。(二)此外，就事實一之圖利使已
    滿18歲及未滿18歲女子與人為性交易部分：有共同被告即證
    人洪正山、周湘軍、陳俊宏、潘育娟等人於警詢、偵查之證
    述、證人葛芫茹、楊佳蕙、朱靜儀、陳羿瑛、戴佩霖、鍾宜
    靜、周宛霆等人於警詢、偵查中之證述、證人即代號A1、A2
    、A3、A4、A5、A6、A7、0000-0000、00000000於偵查中之
    證述、證人即男客胡梓元之警詢證述明確，復有高雄市政府
    警察局新興分局臨檢現場檢查紀錄、96年8月14日、23日之
    搜索扣押筆錄暨扣押物品目錄表、查獲贓証物照片、記事帳
    本、電話簿、營業單影本、及A1、A2、A3、A4、0000-000 0
    等人之年籍資料對照表等在卷足憑（見高市警刑偵十五字第
    0960067104號卷，下稱警一卷，頁158-165、頁243-266、頁
    304-331、密封袋內、96偵23846號頁12-51），被告自白核
    與事實相符，堪以認定。就事實二之圖利強制使人為性交
    及強制罪部分：亦有共同被告即證人洪正山、周湘軍、潘育
    娟於警詢、偵查之證述（見警一卷頁25-28、59-66、76-84
    、92-95）、證人即代號A1、00000000於偵查、本院前案審
    理中結證明確（見96偵23746號卷頁89-93、96反面-99、110
    -116、本院96訴5488號卷(二)頁186-192、231-260）及手機裸
    照翻拍照片1紙在卷可稽（見警一卷頁258），是被告自白核
    與事實相符，此部分事實亦堪認定。
二、(一)再按共同實施犯罪行為之人，在合同意思範圍以內，各
    自分擔犯罪行為之一部，相互利用他人之行為，以達其犯罪
    之目的者，即應對於全部所發生之結果，共同負責（最高法
    院28年上字第3110號判例要旨參照）；又共同正犯，係共
    同實施犯罪行為之人，在共同意思範圍內，各自分擔犯罪行
    為之一部，相互利用他人之行為，以達其犯罪之目的，其成
    立不以全體均行參與實施犯罪構成要件之行為要件；參與
    犯罪構成要件之行為者，固為共同正犯；以自己共同犯罪之
    意思，參與犯罪構成要件以外之行為，或以自己共同犯罪之
    意思，事前同謀，而由其中一部分人實行犯罪之行為者，亦
    均應認為共同正犯，使之對於全部行為所發生之結果，負其
    責任（釋字第109號解釋理由書參照）。(二)是就上開事實
    一、二所示犯行，同案被告洪正山負責應徵女子及派工、司
    機等工作、同案被告周湘軍及陳俊宏、被告陳康博、姓名年
    籍不詳之成年男子「小宇」、「福哥」等人負責擔任司機、
    被告潘育娟負責會計、應徵及派工等職，其內部分工緊密，
    在共同圖利媒介性交易之意思內相互利用彼此間之行為，以
    達成犯罪行為之目的，自應論以共同正犯；同案被告周湘
    軍於代號00000000之被害人再次應徵時，被告陳康博與同案
    被告洪正山、潘育娟約定在汽車旅館外見面，並於進入旅館
    前，同案被告洪正山、周湘軍、潘育娟與被告陳康博即事先
    達成共同對00000000拍攝裸照之犯意聯絡，是其進入旅館後
    ，雖推由同案被告洪正山、潘育娟進行拍照，被告陳康博雖
    已知將行拍攝裸照仍一同進入旅館內，實難辭其共同正犯之
    責；是被告陳康博自應就自己及其他共犯全部行為所發生
    之結果，負其責任，其指定辯護人前以附表所未記載由被告
    陳康博擔任司機者即謂與被告陳康博無關，應屬對共同正犯
    應各負共同責任之法律適用原則之誤會，附此敘明。(三)準此
    ，被告所為事實欄所載犯行，事證均已明確，洵堪認定，應
    予論罪科刑。
參、論罪科刑
一、論罪部分
  (一)按兒童及少年性交易防制條例第23條第2項之意圖營利而
    引誘、容留、媒介、協助或以他法使未滿18歲之人為性交易
    罪，其立法意旨在防制、消弭以兒童少年為性交易對像之事
    件，並不以行為人明知被害人為未滿18歲之人為必要。果有
    以引誘、容留等方法使未滿18歲之人為性交易之不確定故意
    即應成立本罪。而該條例為刑法之特別法，自應優先於刑法
    適用」。是兒童及少年性交易防制條例第23條第2項與刑法
    第231條第1項存在法條競合之特別關係，行為人之行為若同
    時該當2者之犯罪構成要件，應優先適用兒童及少年性交易
    防制條例第23條第2項之規定（最高法院62年度第一次刑庭
    庭推總會議決議（三）、86年度臺上字第927號、94年度臺
    上字第4562號判決意旨參照）。次按刑事法若干犯罪行為
    態樣，本質上原具有反覆、延續實行之特徵，立法時既予特
    別歸類，定為犯罪構成要件之行為要素，則行為人基於概括
    之犯意，在密切接近之一定時、地持續實行之複次行為，倘
    依社會通念，於客觀上認為符合一個反覆、延續性之行為觀
    念者，於刑法評價上，即應僅成立一罪；學理上所稱「集合
    犯」之職業性、營業性或收集性等具有重複特質之犯罪均屬
    之，例如經營、從事業務、收集、販賣、製造、散布等行為
    概念者是（最高法院95年度臺上字第1079號判決意旨參照）
    。刑法第231條第1項、第231條之1第1項、兒童及少年性
    交易防制條例第23條第2項等犯罪，以意圖營利為其構成要
    件要素，而營利者，即營業以牟利，本質上即具有反覆性，
    是行為人基於一個經營決意，在密切接近之一定時間及空間
    內反覆從事媒介女子與他人為性交之行為，於行為概念上，
    應認係包括的一罪，應僅論以一罪，無併合處罰之可言（臺
    灣高等法院暨所屬法院95年法律座談會刑事類提案第25號意
    旨參照）。
  (二)核被告陳康博先後媒介如附表一即事實一、二所示之女子
    在不特定地點，與不特定之男客從事性交易，均顯係基於業
    務經營之意思，反覆為之，為集合犯，而均應論以一罪。(1)
    其中如事實一所示意圖營利而媒介與他人從事性交易之女子
    ，其中有未滿18歲，及已滿18歲者，其所為與刑法第231條
    第1項（媒介已滿18歲女子與他人性交易部分），及兒童及
    少年性交易防制條例第23條第2項之罪（媒介未滿18歲女子
    與他人性交易部分）之構成要件相當。(2)如事實二所示之圖
    利強制使人性交犯行，核與同法第231條之1第1項（圖利強
    制使已滿18歲女子為性交部分）構成要件相當。因上述各
    罪之基本犯罪構成事實相同，故被告係基於營利之犯意反覆
    為之者，則其上述犯行均集合而成獨立之犯罪型態，基於特
    別法優於普通法，及重行為吸收輕行為之法理，是被告陳康
    博自應從重論以刑法第231條之1圖利強制使已滿18歲之女子
    為性交罪之集合犯一罪處斷。被告陳康博就此犯行與同案
    被告洪正山、周湘軍、陳俊宏（自96年7月24日之後）、潘
    育娟、「小宇」、「福哥」等人就附表一全部所示犯行，均
    有犯意聯絡及行為分擔，應論以共同正犯。
  (三)核被告對代號00000000之被害人強拍裸照之行為，係犯刑法
    第304條第1項之強制罪。被告陳康博就此犯行與同案被告洪
    正山、周湘軍、潘育娟間，有犯意聯絡及行為分擔，應論以
    共同正犯。
  (四)被告陳康博所為上開二罪之犯行，犯意各別、行為互殊，應
    予分論併罰。
  (五)至於公訴檢察官就被告陳康博所為如事實二所示犯行，先於
    本院審理時稱「如鈞院認未在起訴範圍內，公訴人就此部分
    追加起訴」（見本院99訴緝29號卷頁69），嗣於100年3月22
    日提出99年度蒞字第14057號補充理由書敘明該事實業在原
    起訴範圍內之意旨（見本院100訴緝29號卷），本院亦認該
    部分犯行係在原起訴範圍內，是無再由檢察官追加起訴之必
    要，附此敘明。
二、刑之加重減輕事由
  (一)爰審酌被告陳康博參與本案犯行僅96年3月間至同年6月間
    ，主要係依指示擔任司機載送小姐之次要職務，並未提供毒
    品或對於集團內小姐有何暴力情事，且如本院判決及臺灣高
    等法院高雄分院98年度上訴字第531、582號刑事判決所認定
    被告陳康博嗣亦協助代號00000000之被害人脫離同案被告洪
    正山集團，惟因所參與者係構成要件內之行為，須負共同正
    犯之罪責而罹重典，實其所為情節非如本案主嫌之重大，且
    所得利益非多，倘就其所犯刑法第231條之1圖利強制使已滿
    18 歲之女子為性交罪，科以法定最輕刑之7年以上有期徒刑
    ，衡之常情，猶嫌過重，其犯罪情狀尚可憫恕，爰依刑法第
    59條規定減輕其法定本刑。至於被告陳康博所犯刑法第30
    4條第1項強制罪係三年以下有期徒刑、拘役或罰金之罪，自
    無刑法第59條所定科以最低度刑仍嫌過重之情形，是就此犯
    行部分，自無適用刑法第59條規定之必要，附此敘明。
三、科刑部分
  (一)爰審酌被告陳康博在加入同案被告洪正山、周湘軍二人集
    團後，應知悉其係媒介已滿18歲及未滿18歲之女子多人與不
    特定男客人為性交易，並賴此應召站維生，嚴重影響社會善
    良風俗，並戕害女子身心健康甚鉅之行為，竟未及時脫離，
    而甘為共犯接受指派為司機，並參與為牟暴利，以監控及違
    反本人意願之手段，迫使已滿18歲之00000000賣淫之行為，
    戕害00000000被害人之身心甚鉅，惟念其犯後坦承犯行及其
    犯罪之動機、目的、生活情狀、犯罪所得、智識程度等一切
    情狀，分別量處如主文所示之刑，其中被告陳康博所犯強制
    罪部分，符合「中華民國96年罪犯減刑條例」第2條第3款規
    定，並無該條例第3條所列不予減刑之情形，即應依該條例
    第7條規定，減輕其刑，並於判決主文同時諭知其宣告刑及
    減得之刑，復定其應執行之刑。
  (二)沒收部分：
   共同正犯因相互間利用他人之行為，以遂行其犯意之實現
     ，本於責任共同之原則，有關沒收部分，對於共犯間供犯
     罪所用之物，自均應為沒收之諭知。
   扣案附表二編號1所示之物，內有00000000之裸照，顯係共
     犯即同案被告洪正山用以犯本件強制罪所用之物；附表二
     編號2至22所示之物，係在共犯即同案被告洪正山之處搜索
     扣得，且係共犯預備或供犯本件媒介性交易所用之物，業
     經同案被告洪正山所自承（見警一卷頁19-22）。至扣案附
     表三編號1至6所示之物，係於共犯即同案被告周湘軍之處
     所扣得，係同案被告周湘軍供預備或犯本件媒介性交易所
     用之物，亦經共犯周湘軍所自承（見警一卷頁65-66、69）
     。惟附表二編號1、3至5、7至9，附表三編號2至4所示之行
     動電話SIM（晶片）卡等供被告等預備或犯本罪使用之物，
     上開行動電話SIM卡部分，不論係何家電信公司所屬，亦不
     論係採預付制或月付制，其所有權均於申請人向該電信公
     司申請核准後，其所有權即歸申請人所有，電信公司不再
     回收，如經停用，則逕予作廢等情，此有中華電信股份有
     限公司行動通信分公司96年7月27日行行二字第09600003
     74  號函、和信電訊股份有限公司96年7月26日和信（企營
     ）字第09620702357號函、遠傳電信股份有限公司96年7月
     30日遠傳（企營）字第09610705247號函、台灣大哥大股份
     有限公司96年7月23日法大字第09607109 0號函、泛亞電信
     股份有限公司96年7月23日法亞字096026 596號函、東信電
     訊股份有限公司96年7月23日法信字第096019357號函、亞
     太行動寬頻股份有限公司95年11月7日AP-12919號函、威寶
     電信股份有限公司95年7月24日（業管）字第20060724-01
     號函等影本在卷為憑，故本件扣案之附表二編號1、3至5、
     7至9，附表三編號2至4所示之行動電話SIM（晶片）卡等物
     ，係供被告等犯本罪使用之物，無論是易通卡或向電信公
     司租用者，揆諸上開說明，均應認係屬附表各所有人欄所
     示之被告所有之物。是附表二編號1至22、附表三編號1至6
     所示之物，均應依刑法第38條第1項第2款為沒收之宣告。
   至於扣案之附表二編號23至28、附表三編號7至9，無證據
     證明係與本案有關；附表三編號10所示之物，係被告周湘
     軍之前屋主留下之物，亦經同案被告周湘軍供陳明確（見
     警一卷頁69），亦復查無證據證明與本件犯罪有關，爰均
     不諭知沒收之宣告。
肆、綜合以上，依刑事訴訟法第299條第1項前段，兒童及少年性
    交易防制條例第23條第2項，刑法第28條、第231條之1第1項
    、第304條第1項、第59條、第38條第1項第2款、第51條第5
    款，刑法施行法第1條之1，中華民國九十六年罪犯減刑條例
    第2條第1項第3款、第7條，判決如主文。
伍、本案經檢察官粟威穆到庭執行職務。
中    華    民    國   100    年    10    月    19    日
              刑事第十三庭  審判長法  官  黃蕙芳
                                  法  官  陳筱雯
                                  法  官  楊智守
以上正本證明與原本無異。
如不服本判決應於收受送達後10日內向本院提出上訴書狀，並應
敘述具體理由；如未敘述上訴理由者，應於上訴期間屆滿後20日
內向本院補提理由書（均須按他造當事人之人數附繕本）「切勿
逕送上級法院」。
中    華    民    國   100    年    10    月    19    日
                                  書記官  蔡毓琦
                                

附表一
┌─┬────┬─────┬────────────┬──────┬──┐
│編│被害人或│從事性交易│   性交易次數/金額/     │應徵人      │    │
│  │賣淫女子│          │                        │/派工       │備註│
│號│綽    號│期間及地點│   營利交付分配情形     │/接送司機   │    │
├─┼────┼─────┼────────────┼──────┼──┤
│1 │葛芫茹  │自95年10月│1.無法計算。            │應徵：洪正山│96年│
│  │綽號「寶│底起共4 個│2.每次2,500元至5,000元。│派工：洪正山│2月 │
│  │兒」    │月，在某汽│3.小姐每次拿1,300元。   │司機：周湘軍│10日│
│  │        │車旅館    │4.性交易完成後，將錢交給│            │周湘│
│  │        │          │  司機，下班時洪正山再發│            │軍為│
│  │        │          │  薪水。                │            │警查│
│  │        │          │                        │            │獲  │
├─┼────┼─────┼────────────┼──────┼──┤
│2 │楊佳蕙  │96年5月底 │1.共2次。               │應徵：不詳  │社維│
│  │綽號「幼│某日及同年│2.每次3,000元。         │派工：洪正山│法查│
│  │幼」    │7月31日， │3.營利交付分配未提及。  │司機：      │獲  │
│  │        │在高雄市前│                        │1.陳俊宏    │    │
│  │        │金區五福三│                        │2.福哥（姓名│    │
│  │        │路102號御 │                        │  年籍不詳）│    │
│  │        │宿飯店305 │                        │            │    │
│  │        │室        │                        │            │    │
├─┼────┼─────┼────────────┼──────┼──┤
│3 │朱靜儀  │96年7月初 │1.共約20至30次。        │應徵：      │    │
│  │綽號「BO│某日起至同│2.每次3,500元至5,000元。│1.洪正山    │    │
│  │BO」    │年8月10日 │3.小姐拿1,700元。       │2.潘育娟    │    │
│  │        │止共1個月 │4.性交易完成後，錢交給司│派工：洪正山│    │
│  │        │，在高雄縣│  機，再轉交洪正山，下班│司機：陳俊宏│    │
│  │        │市之汽車旅│  時洪正山再一起算薪水。│            │    │
│  │        │館、飯店  │                        │            │    │
├─┼────┼─────┼────────────┼──────┼──┤
│4 │陳羿瑛  │96年7月中 │1.每天1、2次，共約10次。│應徵：洪正山│    │
│  │綽號「小│旬起至查獲│2.每次2,000元。         │派工：洪正山│    │
│  │綠」    │日止，在某│3.小姐拿1,400元至1,700元│司機：陳俊宏│    │
│  │        │不知名之汽│  。                    │            │    │
│  │        │車旅館    │4.性交易完成後，小姐向客│            │    │
│  │        │          │  人收錢後，交給司機，再│            │    │
│  │        │          │  給洪正山、陳俊宏抽300 │            │    │
│  │        │          │  至700元，剩下的歸小姐 │            │    │
│  │        │          │  所有。                │            │    │
├─┼────┼─────┼────────────┼──────┼──┤
│5 │戴佩霖  │96年7月27 │1.每天約1到8次。        │應徵：潘育娟│    │
│  │綽號「佩│日起至查獲│2.每次2,500元至7,000元。│派工：      │    │
│  │珊」    │日止，在汽│3.小姐拿1,300元至1,700元│1.洪正山    │    │
│  │        │車旅館、賓│  。                    │2.潘育娟    │    │
│  │        │館、飯店、│4.營利交付分配未提及。  │司機：      │    │
│  │        │住家等處  │                        │1.洪正山    │    │
│  │        │          │                        │2.陳俊宏    │    │
├─┼────┼─────┼────────────┼──────┼──┤
│6 │鍾宜靜  │96年7月29 │1.1次。                 │應徵：不詳  │    │
│  │綽號「小│日，在高雄│2.該次2,000元。         │派工：洪正山│    │
│  │文」    │市○○路與│3.小姐拿1,300元。       │司機：無    │    │
│  │        │遼寧街口附│4.性交易完成後，小姐將錢│            │    │
│  │        │近之漢林別│  交給洪正山。          │            │    │
│  │        │館        │                        │            │    │
├─┼────┼─────┼────────────┼──────┼──┤
│7 │A1（未滿│自96年3 月│1.10次以內。            │應徵：不詳  │96年│
│  │18歲，78│中旬起至同│2.每次3,000元。         │派工：洪正山│4月 │
│  │年8 月生│年4 月11日│3.小姐拿1,100元至1,300元│司機：      │11日│
│  │）另案代│止共20日，│  。                    │1.周湘軍    │為警│
│  │號為3342│在高雄市左│4.性交易完成後，小姐向男│2.陳康博    │查獲│
│  │─6001  │營區之汽車│  客收錢後交給司機，司機│3.綽號山炮( │    │
│  │綽號「美│旅館、賓館│  再轉交給洪正山，下班時│  姓名年籍不│    │
│  │如」    │、住宅    │  洪正山再發薪水給小姐。│  詳)       │    │
│  │        │          │                        │4.小宇      │    │
├─┼────┼─────┼────────────┼──────┼──┤
│8 │A2即B1（│96年6月底 │1.共約10次。            │應徵：洪正山│    │
│  │未滿18歲│起至7月底 │2.每次3,000元至4,000元。│派工：洪正山│    │
│  │）綽號「│止共約1個 │3.小姐拿1,300元。       │司機：      │    │
│  │小妹」  │月，地點不│4.性交易完成後，小姐向男│1.陳俊宏    │    │
│  │        │詳        │  客收錢後交給司機，下班│2.福哥      │    │
│  │        │          │  時洪正山再發薪水給小姐│            │    │
│  │        │          │  。                    │            │    │
├─┼────┼─────┼────────────┼──────┼──┤
│9 │A3即C1（│96年4或5月│1.每天約3、4次。        │應徵：洪正山│    │
│  │未滿18歲│間起共2、3│2.每次3,000元至4,000元。│派工：洪正山│    │
│  │）綽號「│個月，在高│3.小姐拿1,300或1,500元。│司機：陳康博│    │
│  │東東」  │雄市龍翔飯│4.性交易完成後，小姐向男│            │    │
│  │        │店        │  客收錢後交給司機，下班│            │    │
│  │        │          │  時洪正山再發薪水給小姐│            │    │
│  │        │          │  。                    │            │    │
├─┼────┼─────┼────────────┼──────┼──┤
│10│A4（未滿│96年3月初 │1.每天約5、6次。        │應徵：周湘軍│    │
│  │18歲），│至4月初， │2.每次2,000元至5,000元。│派工：洪正山│    │
│  │綽號「小│在高雄市中│3.小姐拿1,300元。       │司機：      │    │
│  │娟」    │東街上之汽│4.性交易完成後，小姐向男│1.周湘軍    │    │
│  │        │車旅館    │  客收錢後交給司機，下班│2.洪正山    │    │
│  │        │          │  時洪正山再發薪水給小姐│3.小宇      │    │
│  │        │          │  。                    │            │    │
├─┼────┼─────┼────────────┼──────┼──┤
│11│3330─  │96年4月中 │1.每天約3、4次。        │應徵：周湘軍│    │
│  │6012（未│起至6月間 │2.每次2,200元至4,500元。│派工：      │    │
│  │滿18歲）│，地點不詳│3.小姐拿1,300元。       │1.洪正山    │    │
│  │，綽號「│          │4.營利交付分配未提及。  │2.周湘軍    │    │
│  │多多」  │          │                        │司機：      │    │
│  │        │          │                        │1.洪正山    │    │
│  │        │          │                        │2.周湘軍    │    │
│  │        │          │                        │3.陳康博    │    │
├─┼────┼─────┼────────────┼──────┼──┤
│12│A5，綽號│96年4、5月│1.每天約3至5次或沒有，共│應徵：洪正山│    │
│  │「雪兒」│間斷斷續續│  約50次。              │派工：洪正山│    │
│  │        │共20天，在│2.每次3,500元至6,000元。│司機：      │    │
│  │        │高雄市之汽│3.小姐拿1,300或1,500元。│1.周湘軍    │    │
│  │        │車旅館、飯│4.性交易完成後，小姐向男│2.陳康博    │    │
│  │        │店等      │  客收錢交給司機再轉交給│3.洪正山    │    │
│  │        │          │  洪正山。              │            │    │
├─┼────┼─────┼────────────┼──────┼──┤
│13│A6，綽號│96年2月初 │1.共約數十次。          │應徵：潘育娟│    │
│  │「佳佳」│起斷斷續續│2.每次3,000元。         │派工：      │    │
│  │        │共4個月， │3.小姐拿1,300元。       │1.洪正山    │    │
│  │        │高雄市之汽│4.性交易完成後，錢交給司│2.潘育娟    │    │
│  │        │車旅館    │  機，再轉交公司，下班時│司機：周湘軍│    │
│  │        │          │  周湘軍再一起算薪水。  │            │    │
├─┼────┼─────┼────────────┼──────┼──┤
│14│A7，綽號│96年7月底 │1.共3次。               │應徵：洪正山│原起│
│  │「小優」│僅1天，在 │2.每次3,000元至5,000元。│派工：洪正山│訴書│
│  │        │高雄市某汽│3.小姐每次只拿1,300元。 │司機：周湘軍│附表│
│  │        │車旅館    │4.性交易完成後，男客會將│            │一編│
│  │        │          │  錢交給司機，下班時洪正│            │號15│
│  │        │          │  山再發薪水。          │            │    │
├─┼────┼─────┼────────────┼──────┼──┤
│15│00000000│96年4月至6│1.每天約0至9次。        │應徵：洪正山│原起│
│  │綽號「小│月間共2個 │2.每次2,500元至8,000元。│派工：洪正山│訴書│
│  │慧」    │月，在高雄│3.小姐拿1,300元。       │司機：      │附表│
│  │        │縣市之汽車│4.性交易完成後，錢交給司│1.陳康博    │一編│
│  │        │旅館      │  機，再轉交公司，下班時│2.周湘軍    │號14│
│  │        │          │  周湘軍再一起算薪水。  │            │    │
│  │        │          │5.洪正山指派陳康博、周湘│            │    │
│  │        │          │  軍與其同住龍翔飯店內24│            │    │
│  │        │          │  小時監控其行動，不論有│            │    │
│  │        │          │  無病痛、時間多晚均要待│            │    │
│  │        │          │  命賣淫。              │            │    │
└─┴────┴─────┴────────────┴──────┴──┘

附表二：被告洪正山之搜索扣押一覽表。
┌──┬─────────────┬──┬──┬────────────┐
│編號│      名          稱      │單位│數量│      備        註      │
├──┼─────────────┼──┼──┼────────────┤
│ 1  │SONY照相手機（門號0989─  │ 支 │ 1  │係被告洪正山所有，供犯本│
│    │090899；含00000000之裸照）│    │    │件強制罪所用之物，應依刑│
│    │                          │    │    │法第38條第1 項第2 款（下│
│    │                          │    │    │同）宣告沒收。          │
├──┼─────────────┼──┼──┼────────────┤
│ 2  │DopodPDA手機（無門號）    │ 支 │ 1  │係被告洪正山所有，預備供│
│    │                          │    │    │犯本件媒介性交易所用之物│
│    │                          │    │    │，應依法宣告沒收。      │
├──┼─────────────┼──┼──┼────────────┤
│ 3  │SONY照相手機（門號0988─  │ 支 │ 1  │同上                    │
│    │318406）                  │    │    │                        │
├──┼─────────────┼──┼──┼────────────┤
│ 4  │HUAWE1手機（門號0982─    │ 支 │ 1  │同上                    │
│    │383215）                  │    │    │                        │
├──┼─────────────┼──┼──┼────────────┤
│ 5  │SONY照相手機（門號0930─  │ 支 │ 1  │同上                    │
│    │975440）                  │    │    │                        │
├──┼─────────────┼──┼──┼────────────┤
│ 6  │SHARP手機（無門號）       │ 支 │ 1  │同上                    │
├──┼─────────────┼──┼──┼────────────┤
│ 7  │亞太電信SIM卡             │ 張 │ 1  │同上                    │
├──┼─────────────┼──┼──┼────────────┤
│ 8  │和信電信SIM卡             │ 張 │ 1  │同上                    │
├──┼─────────────┼──┼──┼────────────┤
│ 9  │遠傳電信SIM卡             │ 張 │ 1  │同上                    │
├──┼─────────────┼──┼──┼────────────┤
│10  │計時器                    │ 個 │ 1  │同上                    │
├──┼─────────────┼──┼──┼────────────┤
│11  │電話簿                    │ 本 │ 2  │同上                    │
├──┼─────────────┼──┼──┼────────────┤
│12  │記事帳本                  │ 本 │11  │同上                    │
├──┼─────────────┼──┼──┼────────────┤
│13  │營業單                    │ 張 │25  │同上                    │
├──┼─────────────┼──┼──┼────────────┤
│14  │派工單                    │ 張 │11  │同上                    │
├──┼─────────────┼──┼──┼────────────┤
│15  │京華薪水袋（37仔；現金1萬 │ 袋 │ 1  │同上                    │
│    │1,000元）                 │    │    │                        │
├──┼─────────────┼──┼──┼────────────┤
│16  │茶壺薪水袋（37仔；現金    │ 袋 │ 1  │同上                    │
│    │1,400 元）                │    │    │                        │
├──┼─────────────┼──┼──┼────────────┤
│17  │小K薪水袋（37仔；現金2,000│ 袋 │ 1  │同上                    │
│    │元）                      │    │    │                        │
├──┼─────────────┼──┼──┼────────────┤
│18  │京華薪水袋（37仔；現金    │ 袋 │ 1  │同上                    │
│    │1,400元）                 │    │    │                        │
├──┼─────────────┼──┼──┼────────────┤
│19  │萱萱薪水袋（37仔；現金500 │ 袋 │ 1  │同上                    │
│    │元）                      │    │    │                        │
├──┼─────────────┼──┼──┼────────────┤
│20  │福哥薪水袋（司機；現金    │ 袋 │ 1  │同上                    │
│    │1,800元）                 │    │    │                        │
├──┼─────────────┼──┼──┼────────────┤
│21  │8月22日營業單             │ 張 │ 1  │同上                    │
├──┼─────────────┼──┼──┼────────────┤
│22  │警車車牌單                │ 張 │ 1  │同上                    │
├──┼─────────────┼──┼──┼────────────┤
│23  │90手槍子彈                │ 顆 │ 2  │與本案無關，不予沒收。  │
├──┼─────────────┼──┼──┼────────────┤
│24  │K他命（毛重1.5公克）      │ 包 │ 2  │同上                    │
├──┼─────────────┼──┼──┼────────────┤
│25  │宏碁筆記型電腦            │ 臺 │ 1  │同上                    │
├──┼─────────────┼──┼──┼────────────┤
│26  │華碩筆記型電腦            │ 臺 │ 1  │同上                    │
├──┼─────────────┼──┼──┼────────────┤
│27  │戶名洪正山之郵局儲金簿    │ 本 │ 1  │同上                    │
├──┼─────────────┼──┼──┼────────────┤
│28  │鍾宜靜借據                │ 張 │ 1  │同上                    │
└──┴─────────────┴──┴──┴────────────┘

附表三：被告周湘軍之搜索扣押一覽表。
┌──┬─────────────┬──┬──┬────────────┐
│編號│      名          稱      │單位│數量│      備        註      │
├──┼─────────────┼──┼──┼────────────┤
│ 1  │名片                      │ 盒 │ 2  │係預備或供犯本件媒介性交│
│    │                          │    │    │易所用之物，應依法沒收。│
├──┼─────────────┼──┼──┼────────────┤
│ 2  │WIN手機（門號0938─517047 │ 支 │ 1  │同上                    │
│    │）                        │    │    │                        │
├──┼─────────────┼──┼──┼────────────┤
│ 3  │SONY手機（門號0913─428604│ 支 │ 1  │同上                    │
│    │）                        │    │    │                        │
├──┼─────────────┼──┼──┼────────────┤
│ 4  │HION手機（門號0925─953770│ 支 │ 1  │同上                    │
│    │）                        │    │    │                        │
├──┼─────────────┼──┼──┼────────────┤
│ 5  │手機（無門號）            │ 支 │ 3  │同上                    │
├──┼─────────────┼──┼──┼────────────┤
│ 6  │電話單                    │ 張 │ 1  │同上                    │
├──┼─────────────┼──┼──┼────────────┤
│ 7  │安非他命（毛重0.3公克）   │ 包 │ 1  │雖係被告周湘軍所有，惟無│
│    │                          │    │    │證據證明係供犯幫助施用或│
│    │                          │    │    │轉讓第二級毒品所用之物，│
│    │                          │    │    │與本案無關，爰不予沒收。│
├──┼─────────────┼──┼──┼────────────┤
│ 8  │玻璃球                    │ 個 │ 2  │同上                    │
├──┼─────────────┼──┼──┼────────────┤
│ 9  │殘渣袋                    │ 包 │ 1  │同上                    │
├──┼─────────────┼──┼──┼────────────┤
│10  │記事本                    │ 本 │ 2  │係被告周湘軍之前屋主留下│
│    │                          │    │    │，無證據證明與本案有關。│
└──┴─────────────┴──┴──┴────────────┘
附錄本案論罪科刑法條全文
中華民國刑法第231 條之1 （圖利強制使人為性交猥褻罪）
意圖營利，以強暴、脅迫、恐嚇、監控、藥劑、催眠術或其他違
反本人意願之方法使男女與他人為性交或猥褻之行為者，處7 年
以上有期徒刑，得併科30萬元以下罰金。
媒介、收受、藏匿前項之人或使之隱避者，處 1 年以上 7 年以
下有期徒刑。
公務員包庇他人犯前二項之罪者，依各該項之規定加重其刑至二
分之一。
第 1 項之未遂犯罰之。
中華民國刑法第304條
以強暴、脅迫使人行無義務之事或妨害人行使權利者，處 3 年以
下有期徒刑、拘役或 3 百元以下罰金。
前項之未遂犯罰之。